臺灣高雄地方法院刑事判決　　　　　 100年度審易字第1020號
公　訴　人　臺灣高雄地方法院檢察署檢察官
被　　　告　葉天送
上列被告因竊盜等案件，經檢察官提起公訴（100 年度少連偵字
第47號），被告於準備程序進行中就被訴事實為有罪之陳述，經
本院告知簡式審判程序之旨，並聽取被告與公訴人之意見後，裁
定依簡式審判程序審理，判決如下：
    主  文
葉天送共同犯侵入住宅竊盜罪，處有期徒刑捌月。緩刑參年，並
應向檢察官指定之公益團體、地方自治團體或社區提供陸拾小時
之義務勞務，緩刑期間付保護管束。
    事  實
一、葉天送與少年張○○（另由臺灣高雄少年法院審理）共同意
    圖為自己不法之所有，而基於竊盜之犯意聯絡，於民國100
    年2 月26日23時許，一同侵入蘇清林所居住之高雄市前金區
    ○○○路95巷1 之1 號1 樓，徒手竊取蘇清林所有置放於冰
    箱內之牛肉片15台斤（價值新臺幣【下同】2,500 元），裝
    放於自行攜帶之塑膠袋內得手後，因蘇清林返回上開住處當
    場發覺，並於同日23時15分許報警到場而查獲。
二、案經蘇清林訴由高雄市政府警察局新興分局移送臺灣高雄地
    方法院檢察署檢察官偵查起訴。
    理  由
一、本件被告葉天送所犯係死刑、無期徒刑、最輕本刑為3 年以
    上有期徒刑以外之罪，其於準備程序進行中，就被訴事實為
    有罪之陳述，經告知簡式審判程序之旨，並聽取當事人之意
    見後，本院認無不得或不宜改依簡式審判程序進行之情形，
    爰依刑事訴訟法第273 條之1 第1 項規定，裁定本件進行簡
    式審判程序。又本件卷內之證據資料，依同法第273 條之2
    規定，不受同法第159 條第1 項關於傳聞法則規定之限制，
    依法均有證據能力，合先敘明。
二、上揭事實，業據被告於本院審理中坦承不諱，且經證人即少
    年張○○（警卷第4 至5 頁）、證人即被害人蘇清林（警卷
    第7 至8 頁）分別於警詢中證述明確，並有贓物認領保管單
    （警卷第8 頁）、照片6 張（警卷第9 至11頁）在卷可稽，
    足認被告前開任意性之自白與事實相符，得作為被告有罪之
    證據。從而，本件事證明確，被告犯行堪以認定，應依法論
    科。
三、按竊盜罪既遂未遂之區別，應以行為人已否將所竊之物移置
    於自己實力支配下為標準（最高法院84年度台上字第4127號
    判決要旨參照）。本件被告與少年張○○侵入被害人住處竊
    取牛肉，並將之放置於自行攜帶之塑膠袋內，實已將所竊之
    物移置於自己實力支配下，而達既遂之階段。核被告所為，
    係犯刑法第321 條第1 項第1 款之侵入住宅竊盜罪。又刑法
    第321 條第1 項第1 款之侵入住宅、建築物竊盜罪，係刑法
    第306 條無故侵入住宅罪與普通竊盜罪之結合犯，是無故侵
    入住宅，係犯普通竊盜罪之加重情形，已結合於所犯加重竊
    盜之罪質中，自不能於論以加重竊盜罪外，更行論以無故侵
    入住宅罪（最高法院92年度台非字第6 號判決參照）。起訴
    書認被告上開所為，係犯刑法第321 條第1 項第1 款之加重
    竊盜罪及同法第306 條之侵入住宅罪，屬一行為觸犯數罪名
    之想像競合關係，尚有未恰。又被告係82年2 月13日出生，
    此有其年籍資料附卷可資佐證，其為上開犯行時，甫滿18歲
    而尚未成年，檢察官認其上開犯行應依少年事件處理法第85
    條第1 項（兒童及少年福利法第70條第1 項）加重其刑，亦
    屬誤會。被告就上開犯行與少年張○○間，有犯意聯絡及行
    為分擔，應論以共同正犯。本院審酌被告不思以正當途徑賺
    取財物，竟與少年張○○共同侵入被害人之住處竊盜，不僅
    侵害他人之財產權，同時亦妨害他人住居之安全，可見其法
    紀觀念極為薄弱，所為實有不該；參以被告犯後坦承犯行，
    尚有悔意，且行為時甫滿18歲，智慮未深，所竊財物價值非
    鉅，及其智識程度為高中肄業，現從事園藝工作，每月收入
    約15,000元等一切情狀，量處如主文所示之刑。
四、末查，被告前未曾有犯罪前科紀錄，有臺灣高等法院被告前
    案紀錄表1 紙附卷可按，本院考量被告之家境非佳，自小於
    安置機構成長，未受到良好之教養及照護，以致其行為有所
    偏差，且其年僅18歲，刑罰不僅非有效使其復歸社會之方式
    ，更可能使其於獄中沾染其他惡習。再衡以被告經此偵、審
    程序及刑之宣告，理當知所警惕，信無再犯之虞，是本院認
    對其所處之刑以暫不執行為適當，爰依刑法第74條第1 項第
    1 款之規定，予以宣告緩刑3 年，以期自新。另考量被告所
    為確為法所不許，為促使其日後得以知曉尊重法治之觀念，
    本院認除前開緩刑宣告外，尚有賦予被告一定負擔之必要，
    遂依刑法第74條第2 項第5 款之規定，命其應向指定之公益
    團體、地方自治團體或社區提供60小時之義務勞務。至其應
    如何執行，宜由檢察官考量被告所犯罪名，並參酌其性別、
    家庭、身分、職業、經歷、特殊專長、體能狀況及素行紀錄
    與參加意願等個人因素，再依義務勞務執行機關（構）之地
    域、特性及勞務內容等為適當之安排。又因本院對被告為刑
    法74條第2 項第5 款提供義務勞務之宣告，是併依刑法第93
    條第1 項第2 款之規定，諭知於緩刑期間付保護管束。
據上論斷，應依刑事訴訟法第273 條之1 第1 項、第284 條之1
、第299 條第1 項前段，刑法第28條、第321 條第1 項第1 款、
第74條第1 項第1 款、第2 項第5 款、第93條第1 項第2 款，判
決如主文。
本案經檢察官王清海到庭執行職務。
中    華    民    國    100   年    7     月    28    日
                  刑事第十庭   法  官   林裕凱
以上正本證明與原本無異。
如不服本判決應於收受判決後10日內向本院提出上訴書狀，並應
敘述具體理由。其未敘述上訴理由者，應於上訴期間屆滿後20日
內向本院補提理由書(均須按他造當事人之人數附繕本)「切勿逕
送上級法院」。
中    華    民    國    100   年    7     月    28    日
                                書記官  黃振祐

附錄所犯法條
中華民國刑法第321條
（加重竊盜罪）
犯竊盜罪而有下列情形之一者，處 6 月以上、5 年以下有期徒
刑，得併科新臺幣 10 萬元以下罰金：
一、侵入住宅或有人居住之建築物、船艦或隱匿其內而犯之者。
二、毀越門扇、牆垣或其他安全設備而犯之者。
三、攜帶兇器而犯之者。
四、結夥三人以上而犯之者。
五、乘火災、水災或其他災害之際而犯之者。
六、在車站、埠頭、航空站或其他供水、陸、空公眾運輸之舟、
    車、航空機內而犯之者。
前項之未遂犯罰之。